# 联营企业转为子公司的合并问题

提问人：隔壁家小米 时间：2017-04-05 11:23:17
某公司A的持有联营企业B（上市公司）的25%的股权，现由于董事会议事规则变动，导致A能够对B实施控制。A在合并日的财务处理大致是怎样的？ 完全没有思路，求大神指点。

回答人：chenyiwei
如果确定取得控制权的，则与分步交易实现企业合并的处理原则完全相同，只不过增资成本为零而已。请注意区分此次合并为同一控制下合并还是非同一控制下合并。如果是非同一控制下合并，则按《企业会计准则第 33 号——合并财务报表（ 2014 年修订）》第四十八条规定处理；如果是同一控制下合并，则按 2014 年修订后长期股权投资准则应用指南中的相应规定处理。

提问人：隔壁家小米 时间：2017-04-24 17:22:10
谢谢陈老师，再追问一句：这个上市公司的公允价值该如何确定呢？是用购买日的股价乘以股数来确定？还是需要进行评估，以明确各项资产的具体增值情况。

回答人：chenyiwei
上市公司股份本身是有活跃市场的，所以如果所持有的不是限售股，就应当用取得控制权之日（购买日）的股价来确定。如果是限售股，则可在当日市价基础上就限售因素进行调整。